【裁判字號】    89,易,762
【裁判日期】    890225
【裁判案由】    傷害
【裁判全文】
臺灣高雄地方法院刑事判決                          八十九年度易字第七六二號
    公  訴  人  臺灣高雄地方法院檢察署檢察官
    被      告  甲○○
右列被告因傷害案件，經檢察官提起公訴（八十八年度偵字第二九三八七號），本院
判決如左：
    主  文
甲○○傷害人之身體，處有期徒刑肆月，如易科罰金，以參佰元折算壹日。
    事  實
一、甲○○前於民國七十七年間因傷害案件，經本院判處罰金一千元確定並執行完畢
    ，仍不知悔改，其與乙○○係夫妻關係，為家庭暴力防治法第三條所規定之家庭
    成員，八十八年十一月十日凌晨一時許，在高雄市○鎮區○○路一八七號住處內
    ，因向其妻詢問關於投保事宜而發生爭吵，竟基於傷害之故意，出手毆打乙○○
    臉部，並抓其頭部撞擊地板，致其受有前額腫脹（一乘二公分）、眉部腫脹（三
    乘二公分）、左臉頰腫脹溢血（十二乘八公分）、前胸溢血（一乘一及二乘一公
    分）、右肩部溢血（三乘二公分）、右手上膊溢血（四乘二公分）、左手背溢血
    （四乘二公分）、左手肘腫脹溢血（六乘二公分）、右腳膝蓋腫脹溢血（七乘六
    公分）、左頸部溢血（五乘三公分）、口腔粘膜擦破傷左、右邊（各一乘一公分
    ）、背部溢血（三乘二公分）等傷害。
二、案經乙○○訴請台灣高雄地方法院檢察署檢察官偵查起訴。
    理  由
一、訊據被告甲○○固坦承於右揭時地因詢問告訴人乙○○保險事宜發生爭執而出手
    毆打告訴人三巴掌之事實，惟否認有傷害告訴人之犯行，辯稱：我只有打臉部，
    並非故意傷害云云。經查，前揭被告因與告訴人發生口角而出手毆打告訴人，致
    其受有上開傷害之犯罪事實，業據告訴人指訴綦詳，並有驗傷診斷書一紙附卷足
    參，而依驗傷單所載告訴人之傷勢觀之，告訴人受傷情節非輕，茍被告僅出手毆
    打其臉部，傷情應當不致如此嚴重，是告訴人指訴被告係抓其頭部撞擊地面一節
    ，應堪信為真實，被告空言否認傷害故意，顯係卸責之詞，並不足採。本件事證
    明確，被告傷害犯行堪以認定。
二、查被告為告訴人之夫，依家庭暴力防治法第三條規定，為家庭成員。核被告毆打
    告訴人之行為，係犯刑法第二百七十七條第一項之傷害罪；且係故意對家庭成員
    實施身體上不法侵害之行為，屬家庭暴力防治法第二條第二項之家庭暴力罪。爰
    審酌被告曾於七十七年間因傷害案件，經本院判處罰金一千元確定並執行完畢，
    此有本院被告全國前案紀錄表及台灣高雄地方法院檢察署刑案資料查註紀錄表在
    卷足參，僅因細故即毆打告訴人，犯後僅坦承部分犯行，及告訴人受有如事實欄
    所載之傷害，傷勢非輕等一切情狀，量處如主文所示之刑，並諭知易科罰金之折
    算標準。
據上論斷，應依刑事訴訟法第二百九十九條第一項前段，刑法第二百七十七條第一項
、第四十一條，罰金罰鍰提高標準條例第一條前段，第二條，判決如主文。
中      華      民      國    八十九    年      二      月    二十五    日
                                  臺灣高雄地方法院刑事第二庭
                                      法  官    蘇姿月
右正本證明與原本無異。
如不服本判決，應於判決送達後十日內，向本院提出上訴狀。
                                      書記官    吳韻芳
中      華      民      國    八十九    年      二      月    二十六    日
附錄論罪科刑法條
刑法第二百七十七條第一項
傷害人之身體或健康者，處三年以下有期徒刑，拘役或一千元以下罰金。


司法院資訊處製作；財團法人民間司法改革基金會備份。
